臺灣桃園地方法院刑事裁定　　　　　　100年度交聲字第340號
原處分機關　交通部公路總局新竹區監理所桃園監理站
異　議　人
即受處分人　黃秀香
上列異議人即受處分人因違反道路交通管理處罰條例案件，對於
交通部公路總局新竹區監理所桃園監理站民國100 年4 月15日所
為之處分（原處分案號：桃監裁字第裁52-DG0000000號）聲明異
議，本院裁定如下：
    主  文
異議駁回。
    理  由
一、原處分意旨略以：異議人即受處分人黃秀香（下稱異議人）
    於民國100 年2 月26日下午1 時24分許，駕駛車號1166- HE
    號自用小客車，行經桃園市○○○路○ 段700 號前，為桃園
    縣政府警察局桃園分局員警發「駕駛人行車速度超過規定之
    最高時速60公里以上」之違規，依道路交通管理處罰條例第
    43條第1 項第2 款、第4 款之規定，裁處異議人吊扣汽車牌
    照3 個月等語（原處分機關就異議人上開超速行為，另以10
    0 年4 月15日桃監裁字第裁52-DG0000000號裁決書，依道路
    交通管理處罰條例第43條第1 項第2 款之規定，裁處罰鍰新
    臺幣（下同）8,000 元，並依同條例第24條第1 項第3 款、
    第63條第1 項第3 款規定，記違規點數3 點，並施以交通安
    全講習，惟異議人未就此部分異議，附此敘明）
二、聲明異議意旨略以：異議人雖於上揭時、地，經自動測速照
    相測得時速110 公里，惟該路段時速為50公里，且測速機器
    測得數據應有正常容許範圍之誤差值，應超過60公里始有超
    速之處罰，爰依法聲明異議，請准撤銷原處分等語。
三、按汽車駕駛人，駕駛汽車有行車速度，超過規定之最高時速
    60公里以上，吊扣該汽車牌照3 個月，道路交通管理處罰條
    例第43條第1 項第2 款、第4 項分別定有明文。
四、經查：
 (一) 異議人黃秀香所有前揭小客車，於上開時間，行經前開限
      速50公里路段，遭自動測速照相拍照測得為時速110 公里
      ，超過規定之最高速限時速60公里，經員警填單逕行舉發
      之事實，此為異議人所不爭執，且有桃園縣政府警察局舉
      發違反道路交通管理事件通知單、違規照片各1 張在卷（
      見本院卷第4 、5 頁）可稽，是本件異議人駕車確有超速
      行駛之情，足堪認定。
 (二) 本件測速設備係24.125 GHz（k-Band）照相式規格，GATS
      OMETER廠牌之雷射測速儀，型號TYPE24，器號2507，檢定
      合格單號碼為MOGA0000000A及MOGA0000000B，經濟部標準
      檢驗局於99年8 月9 日檢定合格，有效期限至100 年8 月
      31日，有經濟部標準檢驗局99年8 月9 日MO0000000 號雷
      射測速儀檢定合格證書影本1 紙在卷可參（見本院卷第13
      頁），是本件舉發違規日仍處於檢驗合格期限內，其偵測
      之準確性自值得信賴。又經濟部標準檢驗局係依據「雷達
      測速儀檢定檢查技術規範」檢定及檢查公差規定，當速度
      小於150 km/h時，誤差值不大於l km/ h ，當速度在150
      lk/ h 以上時，誤差值不大於2 km/ h ，設備於檢驗過程
      需符合規定，才授予檢定合格證書等情，有桃園縣政府警
      察局100 年5 月16日桃警交字第1000060302函（見本院卷
      第12頁）在卷可憑，足認雷達測速儀檢定檢查技術規範雖
      訂有速度偵測之準確度之公差不大於1km/h 之規範，然該
      公差僅是檢定合格雷達測速儀所得容許之最大公差值，即
      只要測速儀經檢驗後在此一區間內均判定為合格，並非測
      速結果必定有誤差，亦非測量後均應一律扣除誤差值以作
      為測量結果，至為明確。本件並無確實之積極證據足認測
      速所得數值有誤差值存在，是尚難據此為有利於異議人之
      認定。
五、綜上所述，異議人確有駕駛前開汽車，於上揭時、地，經雷
    達測速儀採證行車速度為時速110 公里，超過最高速限時速
    60公里之事實，原處分機關依道路交通管理處罰條例第43條
    第1 項第2 款、第4 項規定，吊扣該汽車牌照3 個月，核無
    違誤，本件聲明異議為無理由，應予駁回。
六、依道路交通管理處罰條例第87條第2 項，道路交通事件處理
    辦法第18條，裁定如主文
中    華    民    國  100     年    5     月    31    日
                  刑事第一庭    法  官  林虹翔
以上正本證明與原本無異。
如不服本裁定，應於送達後5 日內，向本院提出抗告狀。
                                書記官  劉宗源
中    華    民    國  100     年    5     月    31    日